【裁判字號】    98,訴,4187
【裁判日期】    990415
【裁判案由】    妨害性自主
【裁判全文】
臺灣板橋地方法院刑事判決              98年度訴字第4187號
公  訴  人  臺灣板橋地方法院檢察署檢察官
被      告  乙○○
選任辯護人  孫治平律師
上列被告因妨害性自主案件，經檢察官提起公訴（98年度偵字第
1260號），本院判決如下：
    主  文                                              
乙○○犯乘機性交罪，處有期徒刑貳年，緩刑伍年，緩刑期間付
保護管束，並應於判決確定後陸月內，向公庫支付新臺幣拾萬元
，另應向執行檢察官指定之政府機關、政府機構、行政法人、社
區或其他符合公益目的之機構或團體提供壹佰貳拾小時之義務勞
務，及應接受拾小時之性別平等教育相關課程。
    事  實
一、乙○○與不知情之劉松讓、陳家麒（後兩人均經檢察官為不
    起訴處分確定）相約於民國97年12月7 日6 時許前往位於臺
    北縣永和市○○路○ 段129 號錢櫃KTV 飲酒唱歌，劉松讓並
    另行聯繫傳播公司，由傳播公司指派代號00000000號之傳播
    小姐（真實姓名年籍詳卷，下稱A 女）到達乙○○等人所開
    616 號包廂之內陪酒伴唱，未久A 女即因不勝酒力於包廂內
    陷入昏睡，待結帳後乙○○便與陳家麒左右攙扶A 女坐上劉
    松讓所駕車號4573-EX 號自小客車離去，由於乙○○提議欲
    前往汽車旅館稍事休息，劉松讓遂在陳家麒中途下車後，另
    搭載乙○○與A 女於同日10時58分許駛抵位在臺北縣永和市
    ○○路68號之風雅頌汽車旅館，繼與乙○○將A 女扶至租用
    之312 號房間床鋪休息後，即自行駕車離去。乙○○嗣見A
    女仍處熟睡狀態而無意識復不知抗拒，竟認為有機可趁而萌
    生乘機性交之故意，利用與A 女同臥之機會，趁機將性器官
    插入A 女之陰道內而為性交得逞。迨A 女清醒之後，發現乙
    ○○仍躺於其側，且於如廁時發現陰部疼痛，乃於離去後報
    案處理，員警雖依A 女指訴前往調取錢櫃KTV 包廂使用登記
    資料與風雅頌汽車旅館之監視器翻拍畫面，查得陳家麒與劉
    松讓之身分，陳家麒後經員警告以須協同當日曾前往錢櫃KT
    V 唱歌之友人出面，乙○○方與陳家麒、劉松讓同至臺北縣
    政府警察局永和分局偵查隊，陳家麒與劉松讓更在乙○○未
    坦承係與A 女進入旅館之人前便已指明此點，始為員警查得
    上情。
二、案經A 女訴由臺北縣政府警察局永和分局報告臺灣板橋地方
    法院檢察署檢察官偵查後起訴。
    理  由                                              
一、證據能力部分：按刑事訴訟法第159 條第1 項雖規定，被告
    以外之人於審判外之言詞或書面陳述，除法律有規定外，不
    得作為證據。惟依同法第159 條之5 第1 項、第2 項規定，
    經當事人於審判程序同意作為證據，法院審酌該言詞陳述或
    書面陳述作成時之情況，認為適當者，亦得為證據。當事人
    、代理人或辯護人於法院調查證據時，知有第159 條第1 項
    不得為證據之情形，而未於言詞辯論終結前聲明異議者，視
    為有前項之同意（指同條第1 項之同意作為證據），此乃第
    159 條第1 項所容許，得作為證據之例外規定之一；經查，
    本案被告乙○○、辯護人及檢察官於言詞辯論終結前，均未
    就所調查之證據主張有刑事訴訟法第159 條第1 項不得為證
    據之情形，本院復審酌各該證據作成時之情況，認為適當，
    是本案經調查之供述證據均有證據能力，至其餘非屬供述證
    據部分，查本不受傳聞法則之限制，衡亦無違法取得之情事
    存在，自俱應認有證據能力，合先敘明。
二、訊據被告對前開犯罪事實業於本院準備程序及審理中坦認不
    諱，此並經證人即告訴人A 女於警詢及偵查中指證綦詳，核
    與證人劉松讓、陳家麒在警詢所述當日相約情節兩相符合，
    亦有證人卓義發偵查中結證表示A 女於離去KTV 時已經喝醉
    等語可資為憑，此外更有內政部警政署刑事警察局98年3 月
    6 日刑醫字第0970192291號鑑驗書所載之：被害人（即A 女
    ）陰道抹片，以顯微鏡檢驗發現有精子細胞，本案被害人陰
    道棉棒精子細胞層DNA 與涉嫌人乙○○DNA- STR型別相同，
    該型別在臺灣地區中國人分布機率預估為2. 89 乘以10之負
    19次方，足徵上開犯行應可排除他人所為此項可能，與錢櫃
    KTV 、風雅頌汽車旅館車道監視器攝得畫面翻拍照片數幀存
    卷以資對照，凡此皆得證被告上開出於任意性之自白，確與
    事實相符，應值採信，從而，本案事證已明，被告犯行當堪
    認定，應予依法論科。
三、核被告所為，係犯刑法第225 條第1 項之乘機性交罪。辯護
    人另主張被告當時在未經員警鎖定之情形下，即主動到案配
    合調查，為被告辯稱本案確有自首情事，公訴人則以被告在
    本院審理之前，僅表示有與被害人發生性行為，卻一再對有
    無趁機性交情事予以否認，所為表現尚與自首有間以作回應
    。查證人即本案查獲員警丙○○、甲○○經本院傳喚到庭，
    分別具結後作證描述被告到案之相關情景，並表示一開始被
    告等3 人並未承認犯罪，係在其等告知已調得監視畫面後，
    被告始坦承曾與A 女發生性行為，證人丙○○更陳稱：被告
    等3 人到場講完後，伊們隔離問，劉松讓、陳家麒便已說當
    日已先行離開，只剩被告在汽車旅館裡面等語，證人甲○○
    亦同聲證以：好像是劉松讓或陳家麒在剛開始隔離詢問後，
    便告訴伊們是被告與A 女一起進入汽車旅館，也因為其他兩
    個人的供述伊已經知道了，確認各人參與過程才開始製作筆
    錄，被告有說要配合調查等語，準此，本案固如辯護人所述
    ，最初員警接獲A 女提告之際，只知有3 人涉嫌，所得依循
    之線索也僅係陳家麒之電話號碼，在被告與劉松讓、陳家麒
    共同到場時，仍未能肯定對A 女趁機性交者究係何人所為，
    然亦如證人丙○○、陳家麒所言，被告到場之後縱真曾表明
    配合之意願，然始終未能率先表示與A 女共進旅館者確係其
    個人無誤，直至劉松讓、陳家麒敘明此節後，被告才願供招
    一切，此時承辦本案員警既早已掌握相關犯罪事實，並依劉
    松讓、陳家麒所指將之與被告作成連結，被告遲至此刻方為
    坦承反應，又豈能評價為自首之舉，當不得邀得減刑之寬典
    。
四、查被告係在友人邀集之下而與A 女有所接觸，難認其自始即
    係蓄意為本案之犯行，在與A 女進入旅館內後，亦無證據足
    示其曾另行採取暴力脅迫之手段強迫A 女就範，A 女當時雖
    已陷於酒醉狀態而為被告所不爭執，惟是否另曾對被告仍留
    有相當之互動反應，致被告錯判情事，認A 女對其同有好感
    ，終致犯下本案，凡此既經被告所辯且再難為批駁釐清，自
    仍非可任意置之不顧，被告犯行固無足取，惟亦念及其年紀
    尚輕，就行為分際之掌握非屬熟稔，對情慾一事所為之拿捏
    亦無正確觀念，並在本院準備程序與審理當中屢屢表示自己
    內心之悔意，幾度落淚坦承己身之不是，足可見其已有悔悟
    之個人態度，被告甚一再透過辯護人告知欲竭盡所能賠償A
    女，僅因A 女始終未對本案表示相關意見，至本院全然難以
    安排兩人商談和解事宜，亦無從查證A 女對被告是否尚有怨
    懟，基此，本院只能參酌現有跡證，比對被告所犯前述罪名
    之法定本刑，綜合判定其所為犯罪情節，如未作任何調整逕
    為論科，實有情輕法重，客觀上足以引起一般同情而顯可憫
    恕之處，故認若對被告處以法定最低刑度猶嫌過重，是就其
    所犯之罪爰依刑法第59條之規定酌量減輕其刑。
五、爰審酌被告前未受任何罪刑宣告，有臺灣高等法院被告前案
    紀錄表在卷可參，足徵其素行尚佳，併斟酌被告本件犯行雖
    無施以任何強制手段，顯仍已損及A 女之性自主決定權，自
    仍應予非難，復參酌被告之犯罪動機、目的、手段、及其犯
    罪後已經坦承犯行、深具悔意、態度良好等一切情狀，就其
    本件犯行量處如主文所示之刑，以示儆懲。末查，被告前未
    曾因故意犯罪受有期徒刑以上刑之宣告，有臺灣高等法院被
    告前案紀錄表乙份在卷可稽，其因一時失慮，偶罹刑典，於
    犯罪後坦承犯行，顯具悔意如前所述，本院因認被告經此偵
    審程序及罪刑之宣告，當知所警惕，信無再犯之虞，前開對
    之所宣告之刑，以暫不執行為當，爰併依刑法第74條第1 項
    第1 款規定，宣告緩刑期間5 年，以啟自新，併依刑法第93
    條第1 項第1 款之規定，犯刑法第225 條第1 項之罪而受緩
    刑之宣告者，應於緩刑期間付保護管束，另宣告於緩刑期間
    付保護管束。又本院為使被告記取教訓及彌補其犯罪所肇生
    損害，同時考量被告另將負擔之民事損害賠償責任，爰併依
    刑法第74條第2 項第4 款規定，命被告應於判決確定後6 月
    內，向公庫支付新臺幣10萬元（此部分得為民事強制執行名
    義）以助公益；再考量被告正值壯年，如得命其於執行檢察
    官指定之團體中貢獻一己之力，必能發揮莫大助益，且有助
    於社會，同時使被告得於服務中認真學習尊重他人，恪守法
    治之正確態度，爰再指定如主文所示，由被告依執行檢察官
    之具體指示提供相關對象共計120 小時之義務勞務，勉力貢
    獻所長；最後考量被告未能充分體認健康互動之兩性關係，
    疏對本案A 女予以適度尊重，發展正常相處之道，對性行為
    之可能意義與影響無法充分掌握評估，爰再諭知被告另應接
    受10小時之性別平等教育相關課程，以預防再犯，並依刑法
    第93條第1 項第2 款諭知付保護管束，藉勵被告自新，並冀
    觀其後效。
據上論斷，應依刑事訴訟法第299 條第1 項前段，刑法第225 條
第1 項、第59條、第74條第1 項第1 款、第2 項第4 款、第5 款
、第8 款、第93條第1 項第1 款、第2 款，判決如主文。
本案經檢察官蘇振文到庭執行職務。
中    華    民    國    99    年    4     月    15    日
                  刑事第六庭  審判長法  官  胡堅勤

                                    法  官  林家賢
                                        
                                    法  官  盧軍傑
上列正本證明與原本無異。
如不服本判決，應於判決送達後10日內敘明上訴理由，向本院提
出上訴狀 (應附繕本) ，上訴於臺灣高等法院。其未敘述上訴理
由者，應於上訴期間屆滿後20日內向本院補提理由書「切勿逕送
上級法院」。
                                    書記官  周玉茹
中    華    民    國    99    年    4     月    15    日
附錄本案論罪科刑法條全文
刑法第225條第1項
對於男女利用其心神喪失、精神耗弱、身心障礙或其他相類之情
形，不能或不知抗拒而為性交者，處3 年以上10年以下有期徒刑
。
對於男女利用其心神喪失、精神耗弱、身心障礙或其他相類之情
形，不能或不知抗拒而為猥褻之行為者，處6 月以上5 年以下有
期徒刑。
第 1 項之未遂犯罰之。

司法院資訊處製作；財團法人民間司法改革基金會備份。
